臺灣高等法院刑事判決
　　上訴人 臺灣桃園地方法院檢察署檢察官
　　被　告 甲○○
上列上訴人因被告違反毒品危害防制條例案件，不服臺灣桃園地
方法院九十三年度訴字第八二九號，中華民國九十三年十月四日
第一審判決（起訴案號：臺灣桃園地方法院檢察署九十三年度毒
偵字第九０三號，併辦案號：九十三年度毒偵字第一七八一號）
，提起上訴，本院判決如下：
    主  文
原判決撤銷。
甲○○連續施用第一級毒品，累犯，處有期徒刑捌月，扣案之海
洛因包（其中壹包重零點陸玖公克，另貳包計重壹點壹公克）
沒收銷燬之，扣案之注射針筒貳支、注射用橡皮管壹條均沒收。
又連續施用第二級毒品，累犯，處有期徒刑陸月，扣案之安非他
命包（其中貳包計重零點貳陸公克、另壹包重零點捌公克）
、安非他命吸食器壹組、玻璃球管壹支均沒收銷燬之。應執行有
期徒刑壹年，扣案之海洛因包（其中壹包重零點陸玖公克，另
貳包計重壹點壹公克）、安非他命包（其中貳包計重零點貳
陸公克、另壹包重零點捌公克）、安非他命吸食器壹組及玻璃球
管壹支均沒收銷燬之，扣案之注射針筒貳支、注射用橡皮管壹條
均沒收。
    事  實
一、甲○○前因竊盜案件，經本院八十四年度上易字第一一六九
    號判處有期徒刑二年確定，於民國（下同）八十七年四月七
    日入監服刑，而於八十八年八月二十六日假釋交付保護管束
    ，嗣於假釋中因另犯他罪，經撤銷假釋尚餘殘刑六月五日未
    執行；復因施用毒品、妨害公務、竊盜及贓物等案件，分別
    經臺灣桃園地方法院八十九年度易字第二六六一號、第三０
    五九號、九十年度訴字第一一八０號及九十年度易字第二一
    四一號判處有期徒刑四月、四月、五月及三月確定，並經臺
    灣桃園地方法院九十一年度聲字第二二０八號裁定定應執行
    有期徒刑一年四月確定；又因竊盜案件，經本院八十九年度
    上易字第二０四九號判處有期徒刑一年二月，前開各案經接
    續執行，於民國八十九年十一月十一日入監執行，至九十二
    年四月十五日假釋出獄，迄九十二年十月十五日縮刑假釋期
    滿，假釋未經撤銷，所餘刑期以已執行論。
二、甲○○前因施用毒品案件，經臺灣臺北地方法院八十九年度
    毒聲字第八一四號裁定送觀察、勒戒，於八十九年三月二十
    八日入臺北看守所附設勒戒處所執行，嗣認無繼續施用毒品
    之傾向，而於八十九年四月十一日執行完畢釋放出所。詎其
    仍不知悔改，復於前述觀察、勒戒執行完畢後五年內，分別
    基於施用第一級毒品海洛因、第二級毒品安非他命之犯意，
    於九十三年二月四日晚間七時許，在桃園縣中壢市○○○街
    友人住處，以海洛因粉末摻入香煙內點燃吸食及燒烤吸食器
    吸食煙霧之方式，分別施用海洛因及安非他命各一次，嗣於
    九十三年二月五日中午十二時三十分許，在桃園縣中壢市○
    ○路二百十號為警查獲，並扣得海洛因一包（驗餘淨重０．
    六九公克）及安非他命二包（驗餘淨重計０．二三六公克）
    。
三、詎甲○○猶不知悔改，復基於同一施用第一級毒品海洛因及
    第二級毒品安非他命之概括犯意，於九十三年四月十五日晚
    間九時許經警採集尿液回溯二十六小時及九十六小時內某時
    ，在桃園縣大溪鎮○○街六巷二號湯義理住處，以將海洛因
    加美納水溶解再用針筒皮下注射入體內之方法施用第一級毒
    品海洛因，及將安非他命置於吸食器玻璃球管上用打火機加
    熱成煙後吸入體內之方式施用第二級毒品安非他命各一次，
    而於九十三年四月十五日下午三時三十分許，經湯義理母親
    湯陳月花報警處理，經警在同日下午五時許前往上址查獲，
    並扣得第一級毒品海洛因二包（計重一．一公克）、第二級
    毒品安非他命一包（重０．八公克），暨甲○○所有分別供
    施用毒品海洛因及安非他命所用之注射針筒二支、注射用橡
    皮管一條及安非他命吸食器一組、玻璃管一支等物。
四、案經桃園縣警察局中壢分局報請臺灣桃園地方法院檢察署檢
    察官偵查起訴，暨桃園縣警察局大溪分局報請臺灣桃園地方
    法院檢察署檢察官移送本院併案審理。
    理  由
一、被告甲○○經合法傳喚無正當理由未到庭，爰不待其陳述逕
    行判決，合先敘明。
二、右揭被告於九十三年二月四日施用第一級毒品及第二級毒品
    之事實，業據被告甲○○於警詢迄原審法院審理中供承不諱
    ，並有經警於右揭時地查獲之毒品海洛因一包及安非他命二
    包等物扣案可稽，而被告於九十三年二月五日為警查獲後，
    經警採集其尿液送請桃園縣衛生局以ＥＭＩＴ（酵素多重免
    疫法）、Ｔｏｘｉ　ＬＡＢ（薄層分析法）初步篩檢結果及
    行政院衛生署管制藥品管理局以氣相層析質譜儀複驗結果，
    發現均呈嗎啡及安非他命陽性反應，有桃園縣衛生局乙○清
    字第００二四四號、行政院衛生署管制藥品管理局管檢字第
    ０九三０００五四六八號檢驗成績書及桃園縣政府警察局中
    壢分局被採尿人姓名編號對照表各乙份在卷可稽（見九十三
    年度毒偵字第九０三號卷五０頁、五一頁及原審卷第一０九
    頁），另該經警查獲之白粉一包經送請法務部調查局鑑定結
    果，確含有海洛因成分（驗餘淨重為０．六九公克），另二
    包不明藥物經送請國防部憲兵司令部鑑定結果，則確含有安
    非他命成分（驗餘淨重計０．二三六公克），此有法務部調
    查局九十三年三月三日調科壹字第０八０００七三七五號鑑
    定通知書及國防部憲兵司令部九十三年六月十七日（九三）
    宇鑑字第０七七六一號鑑驗通知書各乙份在卷可憑（見同上
    偵字第九０三號偵查卷第五二頁、原審卷第一０七頁），是
    被告施用第一級毒品海洛因及施用第二級毒品安非他命犯行
    ，應堪認定。至被告於九十三年四月十五日下午五時許，在
    桃園縣大溪鎮○○街六巷二號湯義理住處為警查獲時，並扣
    得供施用之毒品海洛因二包、安非他命一包及供施用毒品海
    洛因及安非他命所用之注射針筒二支、注射用橡皮管一條、
    安非他命吸食器一組及玻璃管一支等物，而被告經警查獲後
    經採集其尿液送請桃園縣衛生局檢驗結果，發現呈嗎啡及安
    非他命陽性反應，有桃園縣政府衛生局九十三年四月三十日
    桃衛檢字第０九三０００一九五二號函檢附該局不法藥物尿
    液檢定書、桃園縣警察局大溪分局毒品案件被採尿液姓名編
    號對照表各乙份在卷可稽（見同上毒偵字第一七八一號卷第
    一００頁至第一０三頁），而同於上揭時地為警查獲之湯義
    理於警詢時並供稱甲○○是要來伊房間施用毒品，而注射針
    筒、吸食器等施用工具均是甲○○所有等語在卷，而查洛因
    經注射入人體後，約百分之八十於二十四小時內自尿中排出
    ，國外曾有文獻報導注射六毫克之海洛因鹽酸鹽，其代謝物
    嗎啡之平均可檢出時限約為二十六小時，及施用安非他命後
    ，於尿液中安非他命平均可驗出之時限，約為九十六小時等
    情（參照行政院衛生署藥物食品檢驗局（八一）藥檢壹字第
    ００一一五六號函），足見被告確有於九十三年四月十五日
    晚間九時許，經警採集尿液回溯二十六小時及九十六小時內
    某時，分別施用第一級毒品海洛因及第二級毒品安非他命之
    事實，事證明確，被告此部分施用第一級毒品、第二級毒品
    犯行，亦堪認定。
三、查被告前因施用毒品案件，經臺灣臺北地方法院八十九年度
    毒聲字第八一四號裁定送觀察、勒戒，於八十九年三月二十
    八日入臺北看守所附設勒戒處所執行，嗣認無繼續施用毒品
    之傾向，於八十九年四月十一日執行完畢而釋放出所等情，
    業據被告供承在卷，並有本院被告全國前案紀錄表、臺灣桃
    園地方法院檢察署刑案資料查註紀錄表在卷可稽，是被告於
    前述觀察、勒戒執行完畢後五年內，再犯本件施用第一級毒
    品海洛因及第二級毒品安非他命之犯行，核被告所為，係犯
    毒品危害防制條例第十條第一、二項之施用第一、二級毒品
    罪。至被告為施用第一級洛因及第二級毒品安分他命而持有
    該第一、二級毒品，其持有之低度行為，均應為施用之高度
    行為所吸收，均不另論罪。又被告先後二次施用第一級毒品
    及第二級毒品犯行，各時間緊接，手段相似，分別觸犯構成
    要件相同之罪名，顯均係基於概括犯意為之，均應依連續犯
    規定論以一連續施用第一級毒品罪、一連續施用第二級毒品
    罪，並加重其刑。而被告所犯前開二罪，犯意各別，罪名互
    殊，應予分論併罰之。而查被告有事實欄所載之前科判決及
    執行情形，有本院被告全國前案紀錄表及臺灣桃園監獄九十
    三年六月八日桃監憲教字第０九三０００二六八七號函附前
    開判決、裁定、執行指揮書、假釋資料等件在卷可稽，其於
    受有期徒刑執行完畢後，五年內再犯本件有期徒刑以上之罪
    ，為累犯，應依刑法第四十七條之規定，遞加重其刑。原審
    以被告上述犯行事證明確，予以論罪科刑，固非無見，惟查
    被告復於九十三年四月十五日晚間九時許經警採集尿液前回
    溯九十六小時內某時，施用毒品第一級毒品海洛因及第二級
    毒品安非他命各乙次，而此部分與公訴人起訴被告施用毒品
    之犯罪事實間，具有連續犯之裁判上一罪關係，原審未併予
    審理，尚有未洽，檢察官執此提出上訴，非無理由，則原判
    決既有可議，自應由本院予以撤銷改判，爰審酌被告之素行
    ，犯罪之動機、目的、手段、次數，前因施用毒品經觀察、
    勒戒後，仍未能戒除毒癮，足見其依賴毒品已深，惟念其犯
    後坦承犯行，且所犯之罪係自戕行為等一切情狀，分別量處
    如主文第二項所示之刑，並定其應執行之刑。至扣案之第一
    級毒品海洛因三包（其中一包重０．六九公克，另二包計重
    一．一公克）及第二級毒品安非他命三包（其中二包計重０
    ．二三六公克、另一包重０．八公克），係屬查獲之毒品，
    而扣案之安非他命吸食器一組、玻璃管一支係被告所有專供
    施用毒品安非他命所用之物，不問屬於犯人與否，均應依毒
    品危害防制條例第十八條第一項前段沒收銷燬之，而扣案之
    注射針筒二支、注射用橡皮管一條，係被告所有供犯本件施
    用毒品海洛因所用之物，應依刑法第三十八條第一項第二款
    規定，併予宣告沒收之。
據上論斷，應依刑事訴訟法第三百六十九條第一項前段、第三百
七十一條、第三百六十四條、第二百九十九條第一項前段，毒品
危害防制條例第十條第一項、第二項、第十八條第一項前段，刑
法第十一條、第五十六條、第四十七條、第三十八條第一項第二
款、第五十一條第五款，判決如主文。
本案經檢察官鄭富銘到庭執行職務。
中　　華　　民　　國　　94　　年　　1 　　月　　21　　日
　　　　　　　　　臺灣高等法院刑事第十八庭
                                審判長法　官  吳  敦
　　　　　　　　　　　　　　　　　    法　官  沈宜生
　　　　　　　　　　　　　　　　　    法　官  張傳栗
以上正本證明與原本無異。
施用第二級毒品部分不得上訴。
其餘部分如不服本判決，應於收受送達後十日內向本院提出上訴
書狀，其未敘述上訴之理由者並得於提起上訴後十日內向本院補
提理由書（均須按他造當事人之人數附繕本）。
                                      書記官  秦慧榮
中　　華　　民　　國　　94　　年　　1 　　月　　25　　日
附錄：本案論罪科刑法條全文
毒品危害防制條例第十條
施用第一級毒品者，處六月以上五年以下有期徒刑。
施用第二級毒品者，處三年以下有期徒刑。
